臺灣板橋地方法院刑事判決
公　訴　人　臺灣板橋地方法院檢察署檢察官
被　　　告　乙○○
　　　　　　　　　　國民
上列被告因違反毒品危害防制條例案件，經檢察官提起公訴（94
年度毒偵字第235 號），被告於本院準備程序中就被訴事實為有
罪之陳述，經本院合議庭裁定由受命法官獨任進行簡式審判程序
審理，並判決如下：
    主  文
乙○○連續施用第一級毒品，累犯，處有期徒刑拾月。
    事  實
一、乙○○前因賭博案件，經臺灣士林地方法院於民國81年5 月
    26日以81年度易字第1056號判決判處有期徒刑7 月，經臺灣
    高等法院於81年8月31日以81年度上易字第4099 號判決駁回
    上訴確定，嗣於86年9月5日縮刑期滿執行完畢。又因犯竊盜
    罪，經臺灣士林地方法院於90年3月2日以90年度易字第13號
    判決判處有期徒刑5月確定，於91年9月12日執行完畢，翌日
    出監（於本案構成累犯）。又因違反毒品危害防制條例案件
    （持有第二級毒品安非他命），經臺灣士林地方法院於92年
    4 月29日以92年度簡字第12號判決判處拘役30日，如易科罰
    金以300元折算1日，於92年10月1 日執行完畢。其間，復於
    91年間因施用第一級毒品海洛因及施用第二級毒品安非他命
    案件，於偵查中經臺灣士林地方法院檢察署檢察官聲請臺灣
    士林地方法院以91年度毒聲字第1297號裁定送觀察、勒戒，
    認無繼續施用毒品之傾向，經臺灣士林地方法院檢察署檢察
    官於92年1月23日以91年度毒偵字第565號不起訴處分確定，
    並於92年1 月30日釋放。乙○○後又於92年間因施用第一級
    毒品海洛因及施用第二級毒品安非他命案件，經本院於92年
    9 月16日以92年度毒聲字第2868號裁定送勒戒處所觀察、勒
    戒後，認有繼續施用毒品之傾向，惟因毒品危害防制條例修
    正而未令入戒治處所施以強制戒治，而於93年1 月20日釋放
    ，所犯刑案部分經本院於93年6月14日以93年度訴字第263號
    判決分別判處有期徒刑8月、6月，嗣經乙○○不服提起上訴
    ，由臺灣高等法院於93年9 月29日以93年度上訴字第2231號
    判決撤銷原判決關於施用第一級毒品部分並自為改判，就其
    施用第一級毒品部分仍判處有期徒刑8 月，與施用第二級毒
    品上訴經駁回所判處之有期徒刑6 月，定應執行刑為有期徒
    刑11月，乙○○不服復提起上訴，終經最高法院於93年12月
    16日以93年度台上字第6603號判決駁回上訴而告確定。其間
    ，乙○○又因犯竊盜罪，經臺灣士林地方法院於92年12月1
    日以92年度士簡字第1291號判處有期徒刑6 月確定，於93年
    10月17日縮刑期滿執行完畢，翌日出監。
二、乙○○明知海洛因係毒品危害防制條例第2條第2項第1 款所
    列之第一級毒品，不得非法持有及施用，詎猶未戒除其毒癮
    ，於前次觀察、勒戒執行完畢釋放（93年1月20日）後5年內
    ，另萌生施用第一級毒品海洛因之概括犯意，自93年2 月間
    某日起至93年4 月17日止，在臺北縣鶯歌鎮○○○街41號10
    樓斯時住處，以將海洛因以水稀釋後置於針筒內注射施打或
    將海洛因摻入香煙內吸食之方式，連續施用第一級毒品海洛
    因多次，平均約1日施用1次。嗣於93年4 月17日20時30分許
    ，經警在臺北市大同區○○○路○ 段與民族西路口查獲。嗣
    警方將所採集乙○○之尿液檢體送請臺灣尖端先進生技醫藥
    股份有限公司檢驗結果，其尿液檢體呈嗎啡陽性反應，始查
    悉上情。
三、案經臺北市政府警察局士林分局移送臺灣板橋地方法院檢察
    署檢察官偵查起訴。
    理  由
一、按本件被告乙○○所犯係死刑、無期徒刑、最輕本刑為三年
    以上有期徒刑以外之罪，被告於準備程序中就前揭被訴事實
    為有罪之陳述，經本院告知簡式審判程序之旨，並聽取公訴
    人與被告之意見後，認無不得或不宜依簡式審判程序審理之
    情形，爰依刑事訴訟法第273條之1第1 項之規定，經本院合
    議庭裁定由受命法官獨任進行簡式審判程序審理，合先敘明
    。
二、上揭犯罪事實，業據被告乙○○於本院審理時已坦承不諱，
    被告經警查獲後所採集之尿液檢體，經送請臺灣尖端先進生
    技醫藥股份有限公司以酵素免疫分析法（ＥＩＡ）初步檢驗
    及以氣相層析質譜儀法（ＧＣ／ＭＳ）確認檢驗結果，確呈
    嗎啡陽性反應，此有臺灣尖端先進生技醫藥股份有限公司93
    年4月30日濫用藥物檢驗報告1份附卷可稽，堪信被告前開出
    於任意性之自白確與事實相符。查被告乙○○前因施用第一
    級毒品海洛因及施用第二級毒品安非他命案件，經臺灣士林
    地方法院檢察署檢察官聲請臺灣士林地方法院以91年度毒聲
    字第1297號裁定送觀察、勒戒，認無繼續施用毒品之傾向，
    經臺灣士林地方法院檢察署檢察官於92年1月23日以91 年度
    毒偵字第565號不起訴處分確定，並於92年1月30日釋放後，
    又因施用第一級毒品海洛因及施用第二級毒品安非他命案件
    ，經本院於92年9 月16日以92年度毒聲字第2868號裁定送勒
    戒處所觀察、勒戒後，認有繼續施用毒品之傾向，惟因毒品
    危害防制條例修正而未令入戒治處所施以強制戒治，而於93
    年1月20日釋放，該次所犯刑案部分經本院於93年6月14日以
    93年度訴字第263 號判決分別判處有期徒刑8月、6月，嗣經
    乙○○不服提起上訴，由臺灣高等法院於93年9 月29日以93
    年度上訴字第2231號判決撤銷原判決關於施用第一級毒品部
    分並自為改判，就其施用第一級毒品部分仍判處有期徒刑8
    月，與施用第二級毒品上訴經駁回所判處之有期徒刑6 月，
    定應執行刑為有期徒刑11月，乙○○不服復提起上訴，終經
    最高法院於93年12月16日以93年度台上字第6603號判決駁回
    上訴而告確定等情，有上開臺灣士林地方法院檢察署檢察官
    不起訴處分書、本院刑事判決、臺灣高等法院刑事判決、最
    高法院刑事判決及臺灣高等法院被告前案紀錄表各1 份在卷
    可考。本件事證明確，被告於前案觀察、勒戒執行完畢釋放
    後5 年內再犯施用第一級毒品罪之犯行，堪予認定，應依法
    論科。
三、按毒品危害防制條例業於92年6月6日經立法院修正通過，於
    92年7月9日經總統公布，並自93年1月9日施行生效，本件被
    告乙○○連續施用第一級毒品之犯罪行為時間既均在前開修
    正後之毒品危害防制條例施行生效以後，即應適用修正後之
    新法予以論處，而不生比較新舊法之問題，合先敘明。查海
    洛因係毒品危害防制條例第2條第2項第1 款所明定之第一級
    毒品，不得持有及施用。被告乙○○前因施用毒品，經觀察
    、勒戒執行完畢釋放後5 年內，再施用第一級毒品海洛因，
    核其所為，係犯毒品危害防制條例第10條第1 項之施用第一
    級毒品罪。被告施用毒品海洛因前後，持有毒品海洛因之低
    度行為，為其施用之高度行為所吸收，不另論罪。被告先後
    多次施用第一級毒品海洛因之犯行，時間緊接，犯意概括，
    所犯構成要件復相同，應依刑法第56條連續犯之規定論以一
    罪，並加重其刑。公訴意旨雖僅論及被告於93年4 月18日凌
    晨3時許（起訴書誤載為2時25分許）為警採尿前26小時內某
    時，在不詳地點有施用第一級毒品海洛因之犯行，然檢察官
    就犯罪事實之一部起訴者，其效力及於全部，本件被告其餘
    多次施用第一級毒品海洛因之犯行，與前揭起訴論罪科刑部
    分，有連續犯之裁判上一罪關係，應為起訴效力所及，本院
    自得併予審究，附此敘明。被告有如事實欄所載之犯罪科刑
    及執行紀錄，有臺灣高等法院被告前案紀錄表1 份在卷可查
    ，其於受前案有期徒刑之執行完畢後，5 年內再犯有期徒刑
    以上之本罪，為累犯，應依刑法第47條之規定遞加其刑。爰
    審酌被告乙○○有多次不良前科，素行不佳，並兼衡其生活
    狀況、智識程度及此次犯罪之動機、目的、手段，其先前經
    2 次觀察、勒戒，仍未能戒斷其施用毒品之惡習，竟再為施
    用第一級毒品，顯見其沉溺毒品無法自拔，自制力薄弱，惡
    性非輕，然施用毒品究屬戕害自身健康之犯罪，其施用毒品
    尚未造成他人明顯之危害，犯罪後於本院審理時已坦承犯行
    、態度尚稱良好等一切情狀，量處如主文所示之刑，以資懲
    儆。
據上論斷，應依刑事訴訟法第273條之1第1項、第299條第1 項前
段，毒品危害防制條例第10條第1 項，刑法第11條前段、第56條
、第47條，判決如主文。
本案經檢察官黃仙宜提起公訴，檢察官甲○○到庭執行職務。
中    華    民    國      94    年　  4   月    29    日
                          刑事第十庭
                          　  法  官　高  奕  驤
以上正本證明與原本無異。
如不服本判決，應於判決送達後10日內向本院提出上訴狀。
                              書記官  廖  舜  宜
中    華    民    國      94    年　  4   月    29    日
附錄本案論罪科刑法條全文：
毒品危害防制條例第10條：
施用第一級毒品者，處六月以上五年以下有期徒刑。
施用第二級毒品者，處三年以下有期徒刑。
